【裁判字號】    92,易,1751
【裁判日期】    920708
【裁判案由】    竊盜
【裁判全文】
臺灣板橋地方法院刑事判決                        九十二年度易字第一七五一號
    公  訴  人  臺灣板橋地方法院檢察署檢察官
    被      告  甲○○
右列被告因竊盜案件，經檢察官提起公訴（九十二年度偵字第九一０三號），本院判
決如左：
    主  文
甲○○攜帶兇器毀越安全設備竊盜，累犯，處有期徒刑柒月。
    事  實
一、甲○○前犯有多次竊盜、偽造文書等罪，其中分別於民國八十七年、八十八年、
    八十九年間因竊盜、偽造文書案件，經臺灣臺北地方法院、本院依序判處有期徒
    刑五月、四月、三月確定，應執行有期徒刑十一月；又分別於八十九年、九十年
    間因竊盜案件，經本院依序判處有期徒刑四月、八月確定，應執行有期徒刑十月
    ，該二次所定應執行刑合併於九十二年四月八日縮刑期滿執行完畢。仍不知悔改
    ，於九十二年四月三十日凌晨零時許，路過設址臺北縣蘆洲市○○路一五六號「
    來來幼稚園」時，見無人看守，竟意圖為自己不法之所有，先以徒手開啟屬安全
    設備之窗戶後踰越之方式，侵入該幼稚園之教室內，拉開抽屜及櫃子著手竊取有
    價值物品，雖無所獲，仍竊取大門遙控器一個，得手後用以開啟教室大門，再走
    到該稚園附屬之廚房旁，隨手拾起地上之磚塊一個敲破廚房窗戶，伸手入內開啟
    門鎖，侵入後繼續行竊（以上無故侵入他人建築物部分，未據告訴），並竊取手
    電筒、螺絲起子及扳手各一支，得手後隨即攜帶該客觀上具有危險性而足供兇器
    使用之螺絲起子及扳手，擬再至該幼稚園之辦公室行竊，惟見辦公室大門鎖著，
    復返回廚房拿起客觀上亦足供兇器使用之菜刀一把，欲敲破辦公室之大門入內，
    惟敲不破乃放下菜刀作罷，最後則至該幼稚園之保健室床下睡覺。嗣因甲○○在
    行竊過程中觸動中興保金公司所裝設之保全系統，經該公司保全人員發覺報警，
    並會同該幼稚園校工丙○○前往查看，而於同日凌晨一時十五分許，經警查獲甲
    ○○。
二、案經臺北縣政府警察局蘆洲分局報請臺灣板橋地方法院檢察署檢察官偵查起訴。
    理  由
一、訊據被告甲○○固坦承於右揭時、地，先以徒手開啟上址幼稚園教室之窗戶後踰
    越之方式侵入該幼稚園著手行竊，再以遙控開啟教室大門，走到廚房，隨手拾起
    地上之磚塊一個敲破廚房窗戶，伸手入內開啟門鎖，侵入後繼續行竊，並拿廚房
    之菜刀一把，欲敲破辦公室之大門入內行竊，惟敲不破乃放下菜刀作罷，最後則
    至保健室床下睡覺後遭警查獲等情，惟辯稱：並未竊得任何物品，伊拿遙控器只
    是要開啟教室大門，拿手電筒、扳手及螺絲起子只是要照明與撬開抽屜之用，並
    無竊為己有之意，是伊之行為僅止於未遂云云。經查：右揭事實，業據被告於警
    訊中坦承不諱，核與證人即上址幼稚園主任乙○○於警訊及偵審中，及校工丙○
    ○於警訊及本院審理中證述之情節相符，並有臺北縣警察局贓物認領保單乙紙及
    被告行竊所得物品即遙控器、手電筒、螺絲起子、扳手照片、現場照片、磚塊照
    片共五幀附可稽。另被告於偵查中亦坦承螺絲起子及扳手在現場就有的，想以後
    若偷東西有需要可以用到（見偵查卷第二十四頁），且證人丙○○於本院審理中
    另證稱幼稚園所有之遙控器、手電筒、螺絲起子、扳手等物品，原本未放在一起
    ，被告經警查獲時，該等物品包在一起放在被告躺的地上等情，苟被告無竊為己
    有之意，何需將之包在一起，並靠自己放置﹖顯見被告已竊取該物品得手。又螺
    絲起子、扳手及菜刀，或屬金屬材質，或尖硬、銳利，均足以持之傷害人之身體
    或性命，客觀上自可作為兇器使用，被告竊得螺絲起子及扳手後既攜帶在身上繼
    續行竊，且持菜刀欲敲破大門行竊，自屬攜帶兇器竊盜無誤。綜此，被告所辯竊
    盜行為僅止於未遂乙節，無足採信。罪證明確，被告犯行洵堪認定。
二、查被告先以徒手開啟上址幼稚園教室之窗戶後踰越之方式，侵入該幼稚園著手行
    竊，再隨手拾起地上之磚塊一個敲破廚房窗戶，伸手入內開啟門鎖，侵入後繼續
    行竊，竊得物品後，攜帶足供兇器使用之螺絲起子及扳手，並拿菜刀一把欲敲破
    辦公室之大門入內行竊之行為，核係觸犯刑法第三百二十一條第一項第二款、第
    三款之攜帶兇器毀越全安設備竊盜罪。公訴人雖認被告所為，係犯同條項第二款
    之毀壞安全設備竊盜罪，容有未洽，惟因公訴人起訴法條仍為同一，被告所犯上
    開罪名僅係該法條各款加重條件之增加而已，尚不生變更起訴法條之問題，附予
    敘明。末查：被告前犯有多次竊盜、偽造文書等罪，其中分別於八十七年、八十
    八年、八十九年間因竊盜、偽造文書案件，經臺灣臺北地方法院、本院依序判處
    有期徒刑五月、四月、三月確定，應執行有期徒刑十一月；又分別於八十九年、
    九十年間因竊盜案件，經本院依序判處有期徒刑四月、八月確定，應執行有期徒
    刑十月，該二次所定應執行刑合併於九十二年四月八日縮刑期滿執行完畢，此有
    臺灣高等法院被告全國前案紀錄表在卷可按，其受有期徒刑之執行完畢後，五年
    以內再犯有期徒刑以上之本罪，為累犯，應依刑法第四十七條規定加重其刑。爰
    審酌被告等之品行、智識程度、犯罪之手段，侵入他人建築物，又攜帶兇器行竊
    ，對於他人身體安全之危害甚鉅，且被告不知靠辛勞工作賺取報酬，卻淪為宵小
    行徑，且前已多次竊盜行為經判刑後，不知警惕悔改又續行竊盜，洵不足取，惟
    所竊財物價值尚輕，以及被告犯罪後坦承部分犯行等一切情狀，量處如主文所示
    之刑，以示懲儆。
據上論斷，應依刑事訴訟法第二百九十九條第一項前段，刑法第三百二十一條第一項
第二款、第三款、第四十七條，判決如主文。
本案經檢察官徐名駒到庭執行職務。
中      華      民      國    九十二    年      七      月      八      日
                                      臺灣板橋地方法院刑事第五庭
                                          法  官  趙義德
右正本證明與原本無異
如不服本判決應於送達後十日內向本院提出上訴狀
                                          書記官  陳秀慧
中      華      民      國    九十二    年      七      月      八      日
附錄本案論罪科刑法條全文
刑法第三百二十一條
犯竊盜罪而有左列情形之一者，處六月以上五年以下有期徒刑：
一、於夜間侵入住宅或有人居住之建築物、船艦或隱匿其內而犯之者。
二、毀越門扇、牆垣或其他安全設備而犯之者。
三、攜帶兇器而犯之者。
四、結夥三人以上而犯之者。
五、乘火災、水災或其他災害之際而犯之者。
六、在車站或埠頭而犯之者。
前項之未遂犯罰之。


司法院資訊處製作；財團法人民間司法改革基金會備份。
